ACORDAO-COMPLETO-2524897

ACÓRDÃO DE RELAÇÃO

ACÓRDÃO DE RELAÇÃO 628/2022 ATA 2/2022 - PRIMEIRA CÂMARA

Acórdão 628/2022-TCU-Primeira Câmara
Trata-se de monitoramento de determinação expedida pelo Tribunal à Valec Engenharia, Construções e Ferrovias S/A (Valec) , por meio do Acórdão 3917/2020-TCU-Primeira Câmara, de minha relatoria, cujo teor é o seguinte:
1.9. Determinar à Valec Engenharia, Construções e Ferrovias S.A., com fulcro no art. 43, inciso I, da Lei 8.443/1992, que adote providências para apurar a ocorrência de pagamentos intempestivos de custas e depósitos recursais, no âmbito da Justiça do Trabalho, provocando a sua deserção, agravada pelo ingresso de novos recursos para reformar tais decisões com novos recolhimentos de custas, e registre no próximo Relatório de Gestão as conclusões havidas sobre a questão. 
Considerando, com base em manifestação da Valec (peças 65 a 67) , que a estatal expediu normativo próprio que regula os procedimentos para pagamentos judiciais (NGL 33.1.1 de 14/10/2014) , cuja adequação e eficácia para garantir o preparo dos recursos judiciais foram ratificadas pela assessoria jurídica da Valec;
Considerando declaração da Subprocuradoria Jurídica da Valec, por meio do Despacho 484/2021/PROJUR-VALEC/PRESI-VALE, de 2 de dezembro de 2021, em que atesta não mais subsistir, atualmente, situações como a que motivou a determinação monitorada;
Considerando, por fim, os fundamentos que levaram o Ministério Público do Distrito Federal e Territórios a arquivar procedimento 1.16.000.000138/2019-10, verificou-se que, antes mesmo da edição da norma NGL 33.1.1, além da carência de normativo que regulasse a matéria no âmbito da Valec, não havia clara definição do responsável direto pelo pagamento das custas e depósitos recursais à época, uma vez o recolhimento do preparo envolvia diversos atores da estrutura da estatal, inviabilizando, assim, a imputação de improbidade administrativa.
Os Ministros do Tribunal de Contas da União, reunidos em sessão da Primeira Câmara, ACORDAM, por unanimidade, com fundamento nos artigos 1º, inciso II, e 43, inciso I, da Lei 8.443/1992, c/c o artigo 143, inciso III, 169, inciso V, do Regimento Interno do TCU, quanto ao processo a seguir relacionado, em considerar cumprida a determinação contida no item 1.9 do Acórdão 3917/2020-TCU-Primeira Câmara, dar ciência à Valec da presente deliberação e arquivar o processo, de acordo com os pareceres emitidos nos autos.
1. Processo TC-Processo 005.989/2014-0 (REPRESENTAÇÃO) 
	1.1. Apensos: Processo 001.252/2017-8 (SOLICITAÇÃO) ; Processo 027.318/2018-4 (SOLICITAÇÃO) ; Processo 018.943/2016-0 (SOLICITAÇÃO) 
	1.2. Responsáveis: Josias Sampaio Cavalcante Junior (XXX.024.981-XX) ; Vera Lúcia de Assis Campos (XXX.833.776-XX) .
	1.3. Interessado: Procuradoria da República/df - Mpf/mpu (26.989.715/0012-65) .
	1.4. Órgão/Entidade: Valec Engenharia, Construções e Ferrovias S.a. (filial Rj) .
	1.5. Relator: Ministro Walton Alencar Rodrigues.
	1.6. Representante do Ministério Público: não atuou.
	1.7. Unidade Técnica: Secretaria de Fiscalização de Infraestrutura Portuária e Ferroviária (SeinfraPor) .
	1.8. Representação legal: Jose Luiz Ataide (11708/OAB-DF) e Silvia Regina Schmitt (58372/OAB-RS) , representando Valec Engenharia, Construções e Ferrovias S.a. (filial Rj) ; Evandro Luiz Marques Pedrosa (103111/OAB-MG) , Alexandre Juliao Dias (118573/OAB-MG) e outros, representando Vera Lúcia de Assis Campos. 
	1.9. Determinações/Recomendações/Orientações: não há.

Primeira Câmara

Valec Engenharia, Construções e Ferrovias S.a. (filial Rj).

Josias Sampaio Cavalcante Junior (XXX.024.981-XX); Vera Lúcia de Assis Campos (XXX.833.776-XX).

WALTON ALENCAR RODRIGUES

Jose Luiz Ataide (11708/OAB-DF) e Silvia Regina Schmitt (58372/OAB-RS), representando Valec Engenharia, Construções e Ferrovias S.a. (filial Rj); Evandro Luiz Marques Pedrosa (103111/OAB-MG), Alexandre Juliao Dias (118573/OAB-MG) e outros, representando Vera Lúcia de Assis Campos.

Não atuou.

REPRESENTAÇÃO (REPR)

Secretaria de Fiscalização de Infraestrutura Portuária e Ferroviária (SeinfraPor).